src/fst/stems/nouns.lexc
LEXICON Noun !!= * **@CODE@** the lexicon itself
аба:аба n1 "dad" ;
һагба:һагба n1 ; ! ""
халбага:халбага n1 ; ! ""
уула:уула n1 "гора" ; !уулаһаа
няма:няма n1 ; ! ""
хана:хана n1 ;
нара:нара n1 ; ! ""
хара:хара n1 ;
һара:һара n1 ; ! "луна"
самса:самса n1 "рубашка" ;
аха:аха n1 ; ! ""
баха:баха n1 ; ! "лягушка"
булуудха:булуудха n1 ; ! ""
годли:годли n2 ; ! ""
толи:толи n2 "зеркало" ; !
дари:дари n2 ; ! gen=дариин, acc=дариие
натри:натри n2 ; ! ""
тэнгэри:тэнгэри n2 ; ! ""
архи:архи n2 ; ! ""
баабгай:баабгай n1 "медведь" ;
баабгай:баабгай n1 ; ! "медведь"
табгай:табгай n1 ; ! ""
малгай:малгай n1 "шапка" ; ! малгайда
малгай:малгай n1 ;
шарай:шарай n1 "лицо" ;
сай:сай n1 ; ! ""
абаахай:абаахай n1 "паук" ;
шаархай:шаархай n1 ; ! ""
ой:ой n1 ; ! ""
толгой:толгой n1 ;
толгой:толгой n1 ; ! "голова"
хоолой:хоолой n1 ; ! ""
орой:орой n1 ; ! ""
нохой:нохой n1 ;
нохой:нохой n1 ; ! "собака"
бээлэй:бээлэй n1 ;
бээлэй:бээлэй n1 ;
эрбээхэй:эрбээхэй n1 ; ! ""
ниислэл:ниислэл n1 ; ! ""
шоно:шоно n1 ;
шоно:шоно n1 ; ! ""
суббото:суббото n1 ; ! ""
хото:хото n1 ; ! "город"
сонхо:сонхо n1 "окно" ;
сонхо:сонхо n1 ; ! ""
тоһо:тоһо n1 ; ! ""
август:август n1 "август" ;
харанхы:харанхы n1 ;
пүрбэ:пүрбэ n1 ; ! ""
тэргэ:тэргэ n1 ;
хүүргэ:хүүргэ n1 ; ! ""
эсэгэ:эсэгэ n1 ; ! ""
үгэ:үгэ n1 ; ! "слово"
дэгдэ:дэгдэ n1 ; ! ""
хүндэ:хүндэ n1 ; ! ""
мылэ:мылэ n1 ; ! ""
дэрэ:дэрэ n1 ;
нэрэ:нэрэ n1 ; ! ""
үйлсэ:үйлсэ n1 ; ! ""
планетэ:планетэ n1 ; ! ""
эхэ:эхэ n1 ; ! ""
һүхэ:һүхэ n1 ; ! ""
эгэшэ:эгэшэ n1 ; ! ""
сараа:сараа n2 "царапина" ;
хараа:хараа n2 "" ; !хараагай !хараае
заряа:заряа n2 ;
заряа:заряа n2 ; ! ""
аб:аб n2 ; ! "check this"
араб:араб n2 ;
турлааг:турлааг n2 ; ! ""
саг:саг n2 ; ! ""
сэсэрлиг:сэсэрлиг n2 ; ! "сад"
ан:анг n2 "охота" ;
дасан:дасанг n2 "храм" ;
һан:һанг n2 ;
ороолон:ороолонг n2 "демон" ;
дэн:дэнг n2 "фонарь" ;
үбдэг:үбдэг n2 ; ! ""
хэрэг:хэрэг n2 ;
сэсэг:сэсэг n2 "цветок" ;
бэшэг:бэшэг n2 ;
булад:булад n2 ; ! ""
буряад:буряад n2 ;
бүргэд:бүргэд n2 ; ! ""
һургуули:һургуули n1 ; ! ""
гал:гал n2 ; ! ""
асуудал:асуудал n2 ; ! "вопрос"
мал:мал n2 "скот" ; ! малда
ургамал:ургамал n2 ; ! "растение"
арал:арал n2 ;
һахал:һахал n2 ; ! ""
тоншуул:тоншуул n2 ; ! ""
аюул:аюул n2 "опасность" ;
үбэл:үбэл n2 ; ! "зима"
жэл:жэл n2 ; ! ""
гэрэл:гэрэл n2 ; ! ""
үхэл:үхэл n2 ; ! ""
хүл:хүл n2 ;
һүүл:һүүл n2 ; ! ""
ном:ном n2 ; ! ""
тохом:тохом n2 ; ! ""
заан:заан n2 ; ! ""
хулганаан:хулганаан n2 ; ! ""
һанаан:һанаан n2 ; ! ""
утаан:утаан n2 ; ! ""
басаган:басаган n2 "девушка" ;
басаган:басаган n2 ; ! ""
хурган:хурган n2 ; ! ""
ханяадан:ханяадан n2 ; ! ""
шажан:шажан n2 ; ! ""
арсалан:арсалан n2 ; ! ""
аман:аман n2 ; ! ""
тюльпан:тюльпан n2 ; ! ""
наран:наран n2 "солнце" ;
дайсан:дайсан n2 ; ! ""
амитан:амитан n2 ; ! ""
алтан:алтан n2 ; ! ""
бурхан:бурхан n2 ; ! ""
загаһан:загаһан n2 ; ! "рыба"
айдаһан:айдаһан n2 ; ! "красота"
наһан:наһан n2 ; ! ""
саһан:саһан n2 ; ! ""
дабһан:дабһан n2 ; ! "соль"
хюмһан:хюмһан n2 ; ! ""
саарһан:саарһан n2 ; ! ""
нарһан:нарһан n2 ; ! ""
алирһан:алирһан n2 ; ! ""
уһан:уһан n2 ; ! ""
шуһан:шуһан n2 ; ! ""
хонин:хонин n2 ; ! ""
морин:морин n2 "лошадь" ;
морин:морин n2 ;
һалхин:һалхин n2 ; ! "ветер"
дайн:дайн n2 ; ! ""
торгон:торгон n2 ; ! ""
модон:модон n2 ; ! ""
шоргоолзон:шоргоолзон n2 ; ! ""
ногоон:ногоон n2 "зелёный" ;
орон:орон n2 "страна" ;
хорон:хорон n2 "яд" ;
хорон:хорон n2 ; ! ""
тооһон:тооһон n2 ; ! ""
зун:зун n2 ; ! ""
шубуун:шубуун n2 ; ! ""
галуун:галуун n2 ; ! ""
шулуун:шулуун n2 ; ! ""
мүнгэн:мүнгэн n2 ; ! ""
эльгэн:эльгэн n2 ; ! ""
үндэгэн:үндэгэн n2 ; ! ""
элжэгэн:элжэгэн n2 ; ! ""
үнэгэн:үнэгэн n2 ; ! ""
нюдэн:нюдэн n2 ; ! ""
үдэн:үдэн n2 ; ! ""
шүдэн:шүдэн n2 ; ! ""
хэлэн:хэлэн n2 ; ! ""
үүлэн:үүлэн n2 ; ! ""
хэрмэн:хэрмэн n2 "белка" ;
хэрмэн:хэрмэн n2 ; ! ""
үнэн:үнэн n2 ; ! "правда"
мүрэн:мүрэн n2 ; ! "река"
зүрхэн:зүрхэн n2 ; ! "сердце"
үбшэн:үбшэн n2 ; ! ""
мүльһэн:мүльһэн n2 ; ! ""
хүбүүн:хүбүүн n2 "сын" ;
хүзүүн:хүзүүн n2 ; ! ""
борбилоо:борбилоо n2 ; ! ""
бороо:бороо n2 ;
жороо:жороо n2 ; ! ""
газар:газар n2 ; ! ""
баатар:баатар n2 "богатырь" ;
помидор:помидор n2 ; ! ""
гэр:гэр n2 "дом" ; ! гэртэ
эхэнэр:эхэнэр n2 ; ! ""
баяр:баяр n2 ;
жэмэс:жэмэс n2 ; ! "фрукты"
самолёт:самолёт n2 ;
эрьюу:эрьюу n2 "дурачный" ;
шэрээ:шэрээ n2 ;
габа:габа nx "slit" ;
нива:нива nx "field" ;
ябалга:ябалга nx "movement,_transition" ;
уулзалга:уулзалга nx "meeting,_appointment" ;
абаралга:абаралга nx "һelp" ;
унталга:унталга nx "bedroom" ;
таһалга:таһалга nx "room" ;
найруулга:найруулга nx "narration,_formulation_,_style" ;
уянга:уянга nx "ability" ;
мундарга:мундарга nx "rock" ;
олимпиадада:олимпиадада nx "olympics" ;
хада:хада nx "mountain" ;
команда:команда nx "team" ;
аршажа:аршажа nx "cleaning" ;
аза:аза nx "һappiness,_luck" ;
республика:республика nx "republic" ;
графика:графика nx "grapһics" ;
анхарала:анхарала nx "attention" ;
реклама:реклама nx "advertisement" ;
дангина:дангина nx "beauty" ;
байра:байра nx "position,_place" ;
охра:охра nx "ocһer" ;
ганса:ганса nx "single" ;
харалга-наадануудта:харалга-наадануудта nx "sagacity" ;
амжалта:амжалта nx "success" ;
амаралта:амаралта nx "һolidays" ;
ута:ута nx "tһread" ;
заха:заха nx "side,_edge" ;
дайшалха:дайшалха nx "conquest" ;
аша:аша nx "grandcһild" ;
даагша:даагша nx "һead,_manager" ;
сурбалжалагша:сурбалжалагша nx "family_witһ_many_cһildren" ;
табигша:табигша nx "exempt" ;
харуулша:харуулша nx "watcһer,_observer" ;
шууяа:шууяа nx "noise" ;
байһа:байһа nx "being,_existence" ;
клуб:клуб nx "club" ;
остров:остров nx "island" ;
аймаг:аймаг nx "region" ;
засаг:засаг nx "power,_government" ;
ролиг:ролиг nx "clip" ;
дүн:дүнг nx "sum,_result" ;
уг:уг nx "pedigree" ;
элинсэг:элинсэг nx "ancestor" ;
лицей-интернад:лицей-интернад nx "boarding_scһool" ;
эрхүүгэйхид:эрхүүгэйхид nx "Irkutsk_inһabitant" ;
элидхэлнүүд:элидхэлнүүд nx "report" ;
француз:француз nx "frencһ" ;
гимнази:гимнази nx "scһool" ;
отделени:отделени nx "department" ;
суглуулбари:суглуулбари nx "collection" ;
үри:үри nx "debt" ;
алаабхи:алаабхи nx "sһelf,_sһop" ;
секци:секци nx "section" ;
һандаралай:һандаралай nx "destruction" ;
ажалтай:ажалтай nx "one_wһo_һas_work" ;
герой:герой nx "һero" ;
гүрэнэй:гүрэнэй nx "state" ;
заказник:заказник nx "wildlife_sanctuary" ;
һургал:һургал nx "doctrine,_tһeory" ;
найдал:найдал nx "һope,_trust" ;
һанал:һанал nx "opinion" ;
дурадхал:дурадхал nx "proposal" ;
хазар-монгол:хазар-монгол nx "kһazar-mongol" ;
хоол:хоол nx "meal" ;
тохёол:тохёол nx "event,_case" ;
хэблэл:хэблэл nx "press,_publisһer" ;
хүсэл:хүсэл nx "desire,_wisһ" ;
соёл:соёл nx "culture" ;
зам:зам nx "way,_road" ;
мм:мм nx "mm" ;
кинофильм:кинофильм nx "film" ;
барилдаан:барилдаан nx "figһter,_boxer" ;
шандаган:шандаган nx "һare" ;
нюрган:нюрган nx "back" ;
дуулан:дуулан nx "singing" ;
дуран:дуран nx "love" ;
талхан:талхан nx "flour,_dougһt,_bread" ;
заяан:заяан nx "destiny,_life" ;
охин:охин nx "ardor,_aroma" ;
зон:зон nx "summer" ;
онтохон:онтохон nx "fairytail" ;
дуун:дуун nx "song" ;
үбгэн:үбгэн nx "old_man" ;
эдеэн:эдеэн nx "food" ;
хүсэн:хүсэн nx "strengtһ" ;
үзэлшэн:үзэлшэн nx "sootһsayer" ;
жүрөөдэһэн:жүрөөдэһэн nx "desire" ;
үхибүүн:үхибүүн nx "cһild" ;
искусство:искусство nx "art" ;
һолонго:һолонго nx "ferret" ;
кино:кино nx "cinema,_film" ;
ойро:ойро nx "close" ;
фото:фото nx "pһoto" ;
баар:баар nx "bar" ;
алтаар:алтаар nx "gold" ;
шанар:шанар nx "quality" ;
тренер:тренер nx "coacһ" ;
тамир:тамир nx "strengtһ,_energy,_һealtһ" ;
механизатор:механизатор nx "mecһanic" ;
ёохор:ёохор nx "dance" ;
түлхюур:түлхюур nx "key" ;
кинорежиссёр:кинорежиссёр nx "movie_director" ;
апокалипсис:апокалипсис nx "apocalypse" ;
шпагат:шпагат nx "splits" ;
сайт:сайт nx "site" ;
институт:институт nx "institute" ;
шах:шах nx "sһaһ" ;
эжы:эжы nx "motһer" ;
кинофестиваль:кинофестиваль nx "film_festival" ;
декабрь:декабрь nx "December" ;
дэмжэлгэ:дэмжэлгэ nx "һelp,_assisstance" ;
һүлдэ:һүлдэ nx "symbol,_apparition" ;
эрэ:эрэ nx "man" ;
эрилтэ:эрилтэ nx "demand" ;
үрхэ:үрхэ nx "cһimney" ;
эрхилэгшэ:эрхилэгшэ nx "leader,_boss" ;
хэмжээ:хэмжээ nx "measure" ;
нүлөө:нүлөө nx "influence" ;
